【裁判字號】    99,訴,1206
【裁判日期】    991129
【裁判案由】    搶奪等
【裁判全文】
臺灣屏東地方法院刑事判決              99年度訴字第1206號
公  訴  人  臺灣屏東地方法院檢察署檢察官
被      告  陳願安
上列被告因搶奪等案件，經檢察官提起公訴（99年偵字第9620號
），嗣被告於準備程序中就被訴事實為有罪之陳述，經本院告知
簡式審判程序之旨，並聽取被告與公訴人之意見後，合議庭裁定
由受命法官獨任進行簡式審判程序，判決如下：
    主  文
陳願安犯如附表所示之參罪，均累犯，各處如附表主文欄所載之
刑。應執行有期徒刑貳年。
    事  實
一、陳願安前於民國94年間因施用毒品案件，經臺灣高雄地方法
    院( 下稱高雄地院) 以94年度訴字第3763號判處有期徒刑10
    月確定；又於同年間因竊盜案件，經高雄地院以95年度簡上
    字第345 號判處有期徒刑6 月確定；再於同年間因施用毒品
    案件，經高雄地院以95年度訴字第2059號判處有期徒刑7 月
    確定，上開2 罪嗣經高雄地院以96年度聲減字第2793號裁定
    減為有期徒刑3 月、3 月又15日，併定應執行有期徒刑6 月
    確定，並與前開案件接續執行，嗣於96年9 月25日縮刑期滿
    執行完畢。詎其仍不知悛悔：
  (一)竟意圖為自己不法之所有，基於竊盜之犯意，於99年10月7
    日凌晨1 時30分許，在高雄縣燕巢鄉○○村○○路612 號前
    ，持謝欣宏所有停放於該處前之車牌號碼BC9-867 號重型機
    車上未取下之機車鑰匙，將之插入該機車上鑰匙孔啟動引擎
    之方式，竊得該機車供己代步使用，並供其為附表編號2、3
    所示犯行之用。
  (二)另分別意圖為自己不法之所有，於附表編號2 、3 所示之時
    間、地點，騎乘上開竊得之重型機車，趁洪淑芬、林秀蘭不
    備之際，分別徒手搶奪洪淑芬、林秀蘭所有如附表編號2、3
    所示之物品，得手後逃逸。嗣其將所搶得之現金均花用殆盡
    ，其餘物品則丟棄路旁。嗣經林秀蘭報警處理，經警調取監
    視錄影器畫面後，始循線查獲上情。
二、案經林秀蘭告訴暨屏東縣政府警察局屏東分局移送臺灣屏東
    地方法院檢察署檢察官偵查起訴。
    理  由
一、本件被告陳願安所犯，為死刑、無期徒刑、最輕本刑為3 年
    以上有期徒刑以外之罪，其於準備程序進行中，就被訴事實
    為有罪之陳述，經本院告知簡式審判程序之旨，並聽取檢察
    官及被告之意見後，合議庭裁定由受命法官獨任進行簡式審
    判程序，合先敘明。
二、上開犯罪事實，業經被告陳願安於警詢、偵查及本院審理中
    均坦承不諱，核與證人即被害人謝欣宏、洪淑芬、林秀蘭於
    警詢之指證情節相符( 見警卷第11至19頁) ，復有失車案件
    基本資料、屏東縣政府警察局車輛尋獲電腦輸入單各1 紙、
    贓物認領保管單2 紙、扣押筆錄、扣押物品目錄表各2 份及
    監視錄影翻拍照片12張( 見警卷第24至42頁) 在卷可佐，足
    認被告之任意性自白核與事實相符，應堪採信。本件事證明
    確，被告所為上開竊盜、搶奪犯行，均洵堪認定。
三、核被告陳願安就附表編號1 所為，係犯刑法第320 條第1 項
    竊盜罪；另就附表編號2 、3 所為，均係犯刑法第325 條第
    1 項之搶奪罪。被告所犯上開3 罪，犯意各別，行為互殊，
    應予分論併罰。又被告有事實欄所載之論罪科刑執行紀錄，
    有臺灣高等法院被告前案紀錄表附卷可按，其於有期徒刑執
    行完畢，5 年以內故意再犯有期徒刑以上之前開3 罪，均為
    累犯，應依刑法第47條第1 項規定，均加重其刑。爰審酌被
    告正值青壯且四肢健全，竟不思循正當途徑取得財物，而恣
    意竊取、行搶他人財物，法紀觀念淡薄，嚴重危害治安及他
    人財產法益，惟念及其於上開犯罪後均坦承犯行，足認其犯
    後態度尚可，且被告上開所竊之重型機車及部分物品業經警
    發還被害人謝欣宏、林秀蘭，有卷附贓物認領保管單附卷可
    憑，並斟酌本案犯罪情節、被告之智識程度、學歷及家境等
    一切情狀，分別量處如主文所示之刑，並定其應執行刑，以
    資懲儆。
四、至扣案之車牌號碼BC9-867 號重型機車1 輛，雖供被告陳願
    安為附表編號2 、3 搶奪犯行所用之物，惟該重型機車既非
    被告所有，而係被害人謝欣宏所有，業如前述，自無庸諭知
    沒收，附此敘明。
據上論斷，應依刑事訴訟法第273 條之1 第1 項、第284 條之1
、第299 條第1 項前段，刑法第320 條第1 項、第325 條第1項
、第47條第1 項、第51條第5 款，判決如主文。
本案經檢察官鍾佩真到庭執行職務。
中    華    民    國    99    年    11    月    29    日
                  刑事第二庭    法  官  許瑜容
以上正本證明與原本無異。
如不服本判決應於收受判決後10日內向本院提出上訴書狀，並
應敘述具體理由；其未敘述上訴理由者，應於上訴期間屆滿後
20日內向本院補提理由書（均須按他造當事人之人數附繕本）
「切勿逕送上級法院」。
中    華    民    國    99    年    11    月    29    日
                                書記官  龔惠婷
附表：
┌──┬────┬────┬───┬───────┬──────┬──────────┐
│編號│犯罪時間│犯罪地點│被害人│犯  罪  方  式│所 犯 法 條 │主      文       欄 │
├──┼────┼────┼───┼───────┼──────┼──────────┤
│ 1  │99年10月│高雄縣燕│謝欣宏│持謝欣宏所有停│刑法第320 條│陳願安犯竊盜罪，累犯│
│    │7 日凌晨│巢鄉西燕│      │放於該處前之車│第1 項      │，處有期徒刑玖月。  │
│    │1 時30分│村中民路│      │牌號碼BC9-867 │            │                    │
│    │許      │612 號前│      │號重型機車上未│            │                    │
│    │        │        │      │取下之機車鑰匙│            │                    │
│    │        │        │      │，將之插入該機│            │                    │
│    │        │        │      │車上鑰匙孔啟動│            │                    │
│    │        │        │      │引擎後，竊得該│            │                    │
│    │        │        │      │機車得逞。    │            │                    │
├──┼────┼────┼───┼───────┼──────┼──────────┤
│ 2  │99年10月│屏東縣里│洪淑芬│騎乘上開竊得之│刑法第325 條│陳願安犯搶奪罪，累犯│
│    │12日晚間│港鄉大平│      │重型機車，趁洪│第1 項      │，處有期徒刑拾月。  │
│    │8時5分許│村仁和路│      │淑芬不備之際，│            │                    │
│    │        │9 號前  │      │徒手搶奪洪淑芬│            │                    │
│    │        │        │      │所有之豹紋小提│            │                    │
│    │        │        │      │袋1 只( 內有新│            │                    │
│    │        │        │      │臺幣（下同）2,│            │                    │
│    │        │        │      │000 元、中國信│            │                    │
│    │        │        │      │託商業銀行信用│            │                    │
│    │        │        │      │卡1 張、Sony牌│            │                    │
│    │        │        │      │行動電話﹝門號│            │                    │
│    │        │        │      │0000000000號，│            │                    │
│    │        │        │      │粉紅色﹞1 支) │            │                    │
│    │        │        │      │得手後逃逸。  │            │                    │
├──┼────┼────┼───┼───────┼──────┼──────────┤
│ 3  │99年10月│屏東縣屏│林秀蘭│騎乘上開竊得之│刑法第32 5  │陳願安犯搶奪罪，累犯│
│    │17日上午│東市華山│      │重型機車，趁林│條第1 項    │，處有期徒刑拾月。  │
│    │10時40分│路77巷口│      │秀蘭不備之際，│            │                    │
│    │許      │前      │      │徒手搶奪林秀蘭│            │                    │
│    │        │        │      │所有之暗紅色小│            │                    │
│    │        │        │      │手提袋1 只( 內│            │                    │
│    │        │        │      │有800 元、鑰匙│            │                    │
│    │        │        │      │2 支) 得手後逃│            │                    │
│    │        │        │      │逸。          │            │                    │
└──┴────┴────┴───┴───────┴──────┴──────────┘
附錄本案論罪科刑法條全文：
中華民國刑法第320條
意圖為自己或第三人不法之所有，而竊取他人之動產者，為竊盜
罪，處5 年以下有期徒刑、拘役或5 百元以下罰金。
意圖為自己或第三人不法之利益，而竊佔他人之不動產者，依前
項之規定處斷。
前二項之未遂犯罰之。
中華民國刑法第325條
意圖為自己或第三人不法之所有，而搶奪他人之動產者，處6 月
以上5 年以下有期徒刑。
因而致人於死者，處無期徒刑或 7 年以上有期徒刑，致重傷者
，處3 年以上 10 年以下有期徒刑。
第一項之未遂犯罰之。

司法院資訊處製作；財團法人民間司法改革基金會備份。
